ACORDAO-COMPLETO-2403065

ACÓRDÃO DE RELAÇÃO

ACÓRDÃO DE RELAÇÃO 3222/2020 ATA 8/2020 - SEGUNDA CÂMARA

Acórdão 3222/2020-TCU-Segunda Câmara
Examinam-se recursos de reconsideração interpostos por Carlos Alberto do Nascimento em face do Acórdão 3088/2019-TCU-Segunda Câmara e por Antonio Carlos Rodrigues Germano contra o Acórdão 3704/2019-TCU-Segunda Câmara.
Considerando que o Acórdão 3088/2019-TCU-Segunda Câmara foi declarado nulo por meio do Acórdão 3704/2019-TCU-Segunda Câmara, de modo que o recurso de Carlos Alberto do Nascimento não pode ser conhecido em razão da perda de objeto;
considerando que cabe conhecer do recurso de reconsideração interposto por Antonio Carlos Rodrigues Germano, já que atende aos requisitos de admissibilidade dos arts. 32, inciso I, e 33 da Lei 8.443/1992;
os ministros do Tribunal de Contas da União, reunidos em sessão de 2ª Câmara, ACORDAM, por unanimidade, nos termos do art. 32, inciso I, e 33 da Lei 8.443/1992, c/c o art. 285, caput, do Regimento Interno, em:
a)  não conhecer do recurso de reconsideração interposto por Carlos Alberto do Nascimento em face do Acórdão 3.088/2019 - 2ª, em razão da perda de objeto;
b) conhecer do recurso de reconsideração interposto por Antonio Carlos Rodrigues Germano contra o Acórdão 3704/2019-TCU-Segunda Câmara, suspendendo-se os efeitos dos subitens 9.3, 9.4, 9.5 e 9.5.2 dessa deliberação;
c) dar ciência às partes e à unidade interessada do teor desta deliberação, acompanhada da instrução da unidade técnica; e
d) remeter os autos à Secretaria de Recursos para seguimento do feito.
1. Processo TC-Processo 021.624/2012-7 (RECURSOS DE RECONSIDERAÇÃO) 
1.1. Apenso: TC Processo 000.195/2009-3 (REPRESENTAÇÃO) .
1.2. Classe de Assunto: I.
1.3. Recorrentes: Carlos Alberto do Nascimento (CPF XXX.066.841-XX) e Antonio Carlos Rodrigues Germano (CPF XXX.698.457-XX) .
1.4. Unidade: Instituto Nacional da Propriedade Industrial (INPI) .
1.5. Relatora: ministra Ana Arraes.
1.6. Representante do Ministério Público: procurador Júlio Marcelo de Oliveira.
1.7. Relator da deliberação recorrida: ministro Aroldo Cedraz.
1.8. Unidade Técnica: Secretaria de Recursos (Serur) .
1.9. Representação legal: Livia Rodrigues da Fonseca (OAB/DF 27.824) e outros, representando Carlos Alberto do Nascimento; Ivan Ribeiro dos Santos Nazareth (OAB/RJ 121.685) e outros, representando Antonio Carlos Rodrigues Germano. 
1.10. Determinações/Recomendações/Orientações: não há.

Segunda Câmara

Instituto Nacional da Propriedade Industrial (INPI).

Carlos Alberto do Nascimento (CPF XXX.066.841-XX) e Antonio Carlos Rodrigues Germano (CPF XXX.698.457-XX).

ACORDAO-COMPLETO-2439296

Acórdão 6810/2021 - Segunda Câmara

ANA ARRAES

ministro Aroldo Cedraz.

Livia Rodrigues da Fonseca (OAB/DF 27.824) e outros, representando Carlos Alberto do Nascimento; Ivan Ribeiro dos Santos Nazareth (OAB/RJ 121.685) e outros, representando Antonio Carlos Rodrigues Germano.

Procurador Júlio Marcelo de Oliveira.

TOMADA DE CONTAS ESPECIAL (TCE)

Secretaria de Recursos (Serur).